臺灣板橋地方法院刑事判決　　　　　　100年度交易字第359號
公　訴　人　臺灣板橋地方法院檢察署檢察官
被　　　告　莊璦琳
上列被告因妨害公務等案件，經檢察官提起公訴（100 年度偵字
第8738號），於本院準備程序進行中，被告就被訴之事實為有罪
陳述，經告知被告簡式審判程序之旨，並聽取當事人之意見後，
行簡式審判程序，判決如下：
    主  文
莊璦琳犯不能安全駕駛動力交通工具罪，處罰金新臺幣伍萬元，
如易服勞役，以新臺幣壹仟元折算壹日；又犯妨害公務執行罪，
處拘役肆拾日，如易科罰金，以新臺幣壹仟元折算壹日；又犯侮
辱公務員罪，處拘役貳拾日，如易科罰金，以新臺幣壹仟元折算
壹日。拘役部分應執行拘役伍拾日，如易科罰金，以新臺幣壹仟
元折算壹日。
    事  實
一、莊璦琳於民國100 年3 月20日下午10時許，在新北市○○區
    ○○路友人家飲用啤酒，其明知服用酒類後，吐氣所含酒精
    成分超過每公升0.25毫克以上者，不得駕駛動力交通工具，
    而飲酒後導致其注意力減低，若仍駕車行駛於道路上，隨時
    有致他人死、傷之危險，而當時其已處於不能安全駕駛動力
    交通工具之狀態，仍於同年月21日零時許，駕駛車牌號碼47
    86-QG 號自用小客車前往桃園，同日零時55分許行經新北市
    ○○區○○路471 之1 號前，經新北市政府警察局新莊分局
    福營派出所警員沈柏臣、林宗憲攔檢對其施以呼氣酒精濃度
    測試，測得其呼氣酒精濃度為每公升0. 79 毫克。嗣員警要
    求莊璦琳前往派出所製作筆錄，莊璦琳竟基於妨害公務員執
    行職務之犯意，於上址以牙齒咬傷沈柏臣、林宗憲之右手（
    莊璦琳所涉傷害部份均未據告訴），而以此強暴方式攻擊依
    法執行職務之警員；莊璦琳復要求現場之員警一同等待女兒
    前來，於等待期間其又基於侮辱公務員之犯意，以「你們爛
    爛爛爛」、「你們很爛」、「警察好爛耶」等語辱罵警員沈
    柏臣、林宗憲。
二、案經新北市政府警察局新莊分局報告臺灣板橋地方法院檢察
    署檢察官偵查起訴。
    理  由
一、按除被告所犯為死刑、無期徒刑、最輕本刑為3 年以上有期
    徒刑之罪或高等法院管轄第一審案件者外，於第1 次審判期
    日前之準備程序進行中，被告先就被訴事實為有罪之陳述時
    ，審判長得告知被告簡式審判程序之旨，並聽取當事人、代
    理人、辯護人及輔佐人之意見後，裁定進行簡式審判程序，
    刑事訴訟法第273 條之1 第1 項定有明文。經核本件被告所
    犯係死刑、無期徒刑、最輕本刑為3 年以上有期徒刑以外之
    罪，其於準備程序中就被訴事實為有罪之陳述，經法官告知
    簡式審判程序之旨，並聽取公訴人及被告之意見後，本院認
    宜進行簡式審判程序，爰行簡式審判程序審理，合先敘明。
二、上揭犯罪事實，業據被告於本院審理時坦承不諱，核與證人
    林宗憲證述情節相符，復有新北市政府警察局新莊分局福營
    派出所道路交通事故當事人酒精測定紀錄表、刑法第185 條
    之3 案件測試觀察紀錄表、汽機車駕駛人酒後生理協調平衡
    檢測紀錄表、舉發違反道路交通管理事件通知單、警員沈柏
    臣、林宗憲100 年3 月21日職務報告、現場查獲蒐證錄影譯
    文、新泰綜合醫院沈柏臣、林宗憲100 年3 月21日診斷證明
    書、經濟部標準檢驗局呼器酒精測試器檢定合格證書各1 份
    及照片黏貼紀錄表照片3 張附卷可稽，足認被告自白與事實
    相符，是本案事證明確，被告犯行堪予認定，自應依法論科
    。
三、核被告所為，係犯刑法第185 條之3 服用酒類不能安全駕駛
    動力交通工具而駕駛罪、同法第135 條第1 項之妨害公務執
    行罪及同法第140 條第1 項之侮辱公務員罪。其對數公務員
    所為妨害公務及侮辱公務員犯行，屬侵害國家法益，並非侵
    害個人法益之罪，如對於公務員二人以上依法執行勤務時，
    施強暴脅迫或當場侮辱，仍屬單純一罪，並無刑法第55條所
    謂「想像競合」之法例適用（最高法院85年度台非字第238
    號判決意旨可資參照），是被告於沈柏臣、林宗憲依法執行
    職務時，出口咬傷及言語辱罵其二人之行為，均係侵害國家
    法益，應各論以一罪。被告所犯上開各罪間，犯意各別，行
    為互殊，應予分論併罰。爰審酌被告飲酒後駕駛車輛，罔顧
    公眾往來之交通安全，亦漠視己身安危，且其本次飲酒後駕
    車上路時之呼氣酒精濃度已達每公升0.79毫克，已處於不能
    安全駕駛之狀態，仍駕駛車輛上路，顯已危害公眾行車安全
    ，暨以強暴方式妨害警員依法執行職務，甚至出言辱罵警員
    ，公然挑戰公權力，無視國家法治，對公務員值勤威信造成
    相當危害，惟念其並無犯罪前科紀錄，素行尚佳，及犯後坦
    承犯行，已有悔意，兼衡其品行、犯罪動機、目的、手段、
    智識程度等一切情狀，分別量處如主文所示之刑，並分別諭
    知易服勞役及易科罰金之折算標準，另就拘役刑部分定其應
    執行刑暨易科罰金之折算標準。
據上論斷，應依刑事訴訟法第273 條之1 第1 項、第299 條第1
項前段，刑法第135 條第1 項、第140 條第1 項、第185 條之3
、第51條第6 款、第41條第1 項前段、第42條第3 項前段，刑法
施行法第1 之1 條第1 項、第2 項但書，判決如主文。
本案經檢察官陳宣每到庭執行職務。
中    華    民    國    100    年    5     月   30    日
                 刑事第四庭   法  官  黃繼瑜
以上判決正本證明與原本無異。
如不服本判決應於收受本判決後10日內向本院提出上訴書狀，並
應敘述具體理由，如未敘述上訴理由者，應於上訴期間屆滿後20
日內補提理由書狀於本院（均須按他造當事人之人數附繕本）「
切勿逕送上級法院」。
                              書記官  謝雪紅
中    華    民    國   100    年    6     月    1     日
附錄本案論罪科刑法條：
中華民國刑法第135 條第1 項
對於公務員依法執行職務時，施強暴脅迫者，處3 年以下有期徒
刑、拘役或3 百元以下罰金。
中華民國刑法第140 條第1項
於公務員依法執行職務時，當場侮辱，或對於其依法執行之職務
公然侮辱者，處6 月以下有期徒刑、拘役或1 百元以下罰金。
中華民國刑法第185條之3
服用毒品、麻醉藥品、酒類或其他相類之物，不能安全駕駛動力
交通工具而駕駛者，處1 年以下有期徒刑、拘役或科或併科15萬
元以下罰金。